【裁判字號】    98,上易,1252
【裁判日期】    980901
【裁判案由】    竊盜
【裁判全文】
臺灣高等法院臺中分院刑事判決        98年度上易字第1252號
上  訴  人
即  被  告  乙○○
選任辯護人  陳建勛律師
上列上訴人因竊盜案件，不服臺灣彰化地方法院98年度易字第
497號中華民國98年6月17日第一審判決（起訴案號：臺灣彰化
地方法院檢察署98年度偵字第2906號），提起上訴，本院判決
如下：
  主  文
原判決撤銷。
乙○○犯攜帶兇器竊盜罪，累犯，處有期徒刑陸月，如易科罰金
，以新臺幣壹仟元折算壹日。
  事  實
一、乙○○前因違反毒品危害防制條例案件，分別經原審法院88
    年度員簡字第355號、本院90年度上易字第201號判處有期徒
    刑3月、8月確定，再因違反槍砲彈藥刀械管制條例案件，經
    原審法院89年度訴字第239號判處有期徒刑 5年3月，併科罰
    金新臺幣 3萬元確定，第1、3案所處有期徒刑由原審法院以
    89年度聲字第2317號裁定定應執行刑有期徒刑5年4月確定，
    並與第 2案接續執行，於民國95年11月17日縮刑假釋期滿執
    行完畢。仍不知悔改，竟意圖為自己不法之所有，於97年12
    月中旬某日，在彰化縣埔鹽鄉○○村○○ 路○段14號前空地
    ，持客觀上足以對人之生命、身體、安全構成威脅，具有危
    險性之鋸子 1支（未扣案），以之割取固定於上開空地為甲
    ○○所有之C型鋼4支，得手後以車牌號碼M4－2611號自用小
    貨車載運離去。嗣乙○○因另案竊盜案件被查獲，其在有偵
    查犯罪職權之機關或公務員發覺前，即主動向員警供承本案
    竊盜犯行，自首而接受裁判。
二、案經彰化縣警察局溪湖分局移送臺灣彰化地方法院檢察署檢
    察官偵查。
  理  由
一、被告乙○○對於上開事實在原審偵查中及本院審理時均供認
    不諱，核與被害人甲○○在警訊中指述被竊之情節相符，並
    有被剪斷之C型鋼支4支之照片附卷可證，罪證明確，犯行應
    可認定。
二、核被告所為，係犯刑法第321條第 1項第3款之加重竊盜罪，
    被告有事實欄所載之犯行，執行完畢後， 5年以內再犯有期
    徒刑以上之本罪為累犯，應依法加重其刑，被告於犯罪未被
    發覺前自首而接受裁判，依法應減輕其刑。
三、原審以被告罪證明確，予以論罪科刑，原無不合，惟查被告
    犯罪後已與被害人甲○○和解，甲○○並具狀表示願意原諒
    被告，且被告尚有年邁雙親、妻子及未滿 2歲小孩待養，請
    求從輕量刑，並准予易科罰金，此有請報書附本院卷可證，
    原審未及審酌，尚有未洽，被告上訴意旨指原判決量刑太重
    ，雖無理由，惟原判決既有上開可議之處，自屬不能維持，
    應由本院將原判決撤銷改判，爰審酌被告犯罪所得價值甚微
    ，且係自首及其犯罪之動機、目的等一切情狀，量處以有期
    徒刑 6月，並諭知易科罰金之折算標準，至被告持以竊盜之
    鋸子 1支，已經斷掉丟棄，業據被告在原審供明，爰不為沒
    收之諭知，併此敘明。
據上論斷，應依刑事訴訟法第369條第1項前段、第364條、第299
條第 1項前段、刑法第321條第1項第3款、第47條第1項、第62條
前段、第41條第1項前段，判決如主文。
本案經檢察官丙○○到庭執行職務。
中    華    民    國    98    年    9     月    1     日
            刑事第二庭    審判長法  官  李  璋  鵬
                                法  官  蕭  錦  鍾
                                法  官  胡  森  田
以上正本證明與原本無異。
不得上訴。
                                書記官  黃  禎  祥
中    華    民    國    98    年    9     月    1     日


司法院資訊處製作；財團法人民間司法改革基金會備份。
